臺灣臺中地方法院民事判決
110年度沙簡字第739號
原      告  李建宏  
被      告  林詠誠  
訴訟代理人  洪家駿律師
複代理人    楊承頤律師
上列當事人間請求確認債權不存在事件，本院於民國111年3月23
日言詞辯論終結，判決如下：
    主      文
確認被告對原告就本院110年度司促字第21719號支付命令所載債
權，於超過新臺幣陸萬元及上開超過部分遲延利息範圍部分均不
存在。
被告以本院110年度司促字第21719號支付命令為執行名義，就超
過新臺幣陸萬元及上開超過部分遲延利息範圍部分，不得對原告
為強制執行。
原告其餘之訴駁回。
訴訟費用由被告負擔百分之二十五，餘由原告負擔。
    事實及理由
壹、程序方面
    按確認法律關係之訴，非原告有即受確認判決之法律上利益
    者，不得提起，民事訴訟法第247條第1項前段定有明文。而
    所謂即受確認判決之法律上利益，係指因法律關係之存否不
    明確，致原告在私法上之地位有受侵害之危險，而此項危險
    得以對於被告之確認判決予以除去之者而言（最高法院42年
    台上字第1031號民事裁判意旨參照）。經查，被告於民國11
    0年9月17日持本院110年度司促字第21719號支付命令及確定
    證明書（下稱系爭支付命令）為執行名義，向本院對原告之
    財產聲請強制執行，經本院以110年度司執字第114568號強
    制執行事件受理，業經本院依職權調取本院110年度司執字
    第114568號強制執行卷宗核閱屬實。惟原告主張系爭支付命
    令所載債權並不存在，是兩造就系爭支付命令所載債權是否
    存在有所爭執，法律關係之存否並不明確，致原告在私法上
    之地位有受侵害之危險，而此項危險得以對被告之確認判決
    除去之，是原告提起本件訴訟有即受確認判決之法律上利益
    ，合先敘明。
貳、兩造爭執要旨：
一、原告主張：原告曾向被告共借款新臺幣（下同）15萬元，但
    已返還其中之9萬元，剩6萬元尚未返還；另被告確曾將車牌
    號碼000－0000號自小客車（下稱系爭汽車）借予原告使用，
    而原告使用系爭汽車期間，雖曾於109年3月1日停放於地下
    停車場遭訴外人唐源鎂撞擊，但維修費用已由唐源鎂支出，
    並已修繕完畢，至被告所提系爭汽車之維修單據2紙，係被
    告欲將系爭汽車出售，自費整修之支出，與原告無關。被告
    雖曾向原告寄發存證信函，及聲請本院核發內容為26萬元及
    遲延利息之系爭支付命令，因原告誤以為係詐騙集團手法，
    始未聲明異議，故被告自不可憑系爭支付命令對原告聲請強
    制執行，為此，爰提起本件訴訟，並聲明：㈠確認被告就本
    院系爭支付命令所載之債權及遲延利息，並原告不存在。㈡
    被告不得執系爭支付命令為執行名義。
二、被告抗辯：原告於110年5月20日前，曾向被告借用系爭汽車
    ，因原告駕車不慎導致系爭汽車損壞，致被告支出汽車之修
    理費10萬元；另原告曾於110年5月20日前，向被告借貸合計
    16萬元，也拒不返還被告，故原告尚積欠被告26萬元。又被
    告曾於110年2月1日以LINE通知原告，其內已提及系爭汽車
    修理費用及借款等情，原告並未加以爭執，且被告後來曾寄
    發支付命令卷內證物2之存證信函予原告，並聲請系爭支付
    命令，原告亦未爭執，況依原告於109年11月7日傳送予被告
    之訊息，原告亦坦承向被告借款達15萬元，故原告提起本件
    訴訟並無理由。並聲明：原告之訴駁回。
參、得心證之理由：
一、按債務人對於支付命令未於法定期間合法提出異議者，支付
    命令得為執行名義。前項情形，為裁定之法院應付與裁定確
    定證明書。債務人主張支付命令上所載債權不存在而提起確
    認之訴者，法院依債務人聲請，得許其提供相當並確實之擔
    保，停止強制執行。民事訴訟法第521條定有明文。其修法
    理由為；修法後，支付命令僅有執行力，而債務人對於已確
    定之支付命令不服者，除於債權人已聲請強制執行時，提起
    債務人異議之訴外，尚可提起確認之訴以資救濟等語，故原
    告雖未對系爭支付命令聲明異議，但仍可提起確認之訴以資
    救濟。另請求履行債務之訴，除被告自認原告所主張債權發
    生原因之事實外，應先由原告就其主張此項事實，負舉證之
    責任，必須證明其為真實後，被告於其抗辯事實，始應負證
    明之責任，此為舉證責任分擔之原則（最高法院43年台上字
    第377號判決意旨參照）。本件原告既否認有積欠被告系爭
    汽車之修繕費用，並承認目前仍欠被告6萬元部分，則就被
    告主張系爭汽車修繕費用10萬元，及原告另欠被告10萬元部
    分，依法自應由被告舉證以實其說。
二、被告雖表示系爭汽車曾因原告駕車不慎導致損害，並提出車
    輛委修單2紙為證（見支付命令卷之附件2）。經查，原告雖
    坦承使用系爭汽車雖有遭訴外人唐源鎂不慎撞擊，但訴外人
    唐源鎂已給付該次修繕費用等情，有原告所提原證3與訴外
    人唐源鎂之LINE對話紀錄，及原證4之系爭汽車估價單可憑
    ，核與證人即被告前妻陳嘉誼於本院111年3月23日言詞辯論
    時作證表示：據我知道，車子借原告後，我當時在童綜合醫
    院住院，原告開賓士車到童綜合醫院停車場找被告，當時放
    在醫院停車場時有被撞到，但當時對方有出險理賠，據我所
    知是一位唐小姐，後來保險公司也有出險理賠等語（見本院
    卷第120頁）相符，足證就原告使用系爭汽車時之損害確已
    修復完畢。而就被告所提系爭汽車委修單2紙，證人陳嘉誼
    於同日言詞辯論時亦證稱：系爭賓士車賣給賴賢巡之前，被
    告有把車子牽到后里車廠，就是支付命令卷附件2第2頁那張
    等語（見本院卷第120頁），核與證人賴賢巡於本院同日言
    詞辯論時亦證稱：109年5月底被告將系爭汽車過戶給我，我
    和被告碰面時，被告有出示那次維修整理的項目表單給我看
    ，所以我才知道被告有去整理過車子，當時還沒過戶，但時
    間點很近，車子整理完後，被告去修配廠牽車後就把車子交
    給我，我沒有和被告去修配廠，被告出示該次維修整理項目
    ，就是支付命令卷內附件2第2頁有被告簽名這張，當時被告
    有跟我說，維修車子大概花了10萬元上下，但沒有說詳細金
    額。但車子過戶後，我又去維修變速箱，就是附件2第1頁是
    我去維修的，錢也是我出的，這家車廠也是我去找的，就是
    我原來常去的車廠等語（見本院卷第117、118頁）相符，足
    證被告所提附件2之系爭汽車之委修單2紙，其中第1紙係由
    證人賴賢巡所支出，第2紙係被告欲出賣予賴賢巡前，始自
    行整修系爭汽車所支出之費用，均與原告無關，故被告主張
    原告尚欠其修繕費用10萬元部分，既未舉證以實其說，自不
    可採信。
三、就被告主張原告尚欠其借款26萬元部分，被告雖於聲請支付
    命令時提出證物1之LINE訊息及附件3之存證信函為證，惟查
    ，各該內容均係被告自行書寫，原告既否認其真實性，自仍
    應由被告舉證以實其說。查原告坦承共向被告借款15萬元，
    係分2次，一次為9萬元，一次為6萬元，原告已還9元等情，
    核與被告所提被證2，由原告發送予被告之訊息，其內原告
    確曾表示：我欠你18萬捏等語（見本院卷第43頁）相符，亦
    與證人陳嘉誼於本院111年3月23日言詞辯論時作證表示：後
    來原告有拿9萬元還被告，我不知道他們兩人間有多少金錢
    往來，但我當時還跟被告住在一起，原告拿9萬元現金到我
    和被告家，還是我幫忙點錢的。因被告是隱瞞我去投資這個
    ，所以原告、被告間的金錢往來細節我並不清楚等語（見本
    院卷第120頁）相符，則被告既未就其對原告除上開6萬元以
    外，尚有其債權部分舉證以實其說，故原告主張其僅欠被告
    6萬元之詞，自可採信。
四、被告雖主張證人陳嘉誼與被告交惡，且與原告交往甚密，故
    證人陳嘉誼之證詞不可採云云。惟查，依被告所提原告與證
    人陳嘉誼之互動照片（見本院卷第85-101頁），尚難看出確
    有被告所述交往甚密之情形，而依被告所提被證5（見本院
    卷第71頁），原告雖確曾傳送「我喜歡妳」之詞多次予證人
    陳嘉誼，惟證人陳嘉誼亦證稱：是原告傳給我的。但這不代
    表我有接受原告的感情，因我們認識很多年了。原告常跟女
    孩子這樣開玩笑，我都知道，所以原告傳這個，我不覺得怎
    麼樣等語，核與原告於同日陳稱：我的很多其他朋友也可證
    明，我常常喜歡發這種開玩笑訊息，所以被證5的訊息，我
    是跟陳嘉誼開玩笑的等語（見本院卷第121頁）相符，足證
    依被告所提證據，尚難認定證人陳嘉誼所證確有虛偽情事，
    故被告所述自不可採。
五、綜上所述，原告尚積欠被告之本金為6萬元，超過此金額之
    本金債務被告並未舉證以實其說。從而，原告訴請確認被告
    所執系爭支付命令，於超過6萬元部分，及上開超過部分遲
    延利息範圍部分，均不存在，故原告此部分之請求為有理由
    ，其據此請求排除系爭支付命令執行名義部分，亦有理由，
    應予准許。至原告逾此範圍之請求，則屬無據，應予駁回。
六、本件事證已臻明確，兩造其餘攻擊防禦方法及舉證，核於判
    決結果不生影響，爰不一一論斷，附此敘明。
七、訴訟費用負擔之依據：民事訴訟法第79條。
中　　華　　民　　國　　111 　年　　4 　　月　　6 　　日
                  沙鹿簡易庭   法  官  黃建都
以上為正本係照原本作成。
如不服本判決，應於送達後20日內，向本院提出上訴狀並表明上
訴理由，如於本判決宣示後送達前提起上訴者，應於判決送達後
20日內補提上訴理由書（須附繕本）。如委任律師提起上訴者，
應一併繳納上訴審裁判費。
中　　華　　民　　國　　111 　年　　4 　　月　　6 　　日
                               書記官